臺灣桃園地方法院刑事判決　　　　　　 96年度審訴字第275號
公　訴　人　臺灣桃園地方法院檢察署檢察官
被　　　告　甲○○
上列被告因違反毒品危害防制條例案件，經檢察官提起公訴（96
年度偵字第2116號），被告於本院準備程序進行中，就被訴事實
為有罪之陳述，經本院告知簡式審判程序意旨，並聽取公訴人及
被告之意見後，本院合議庭裁定依簡式審判程序審理，判決如下
：
    主  文
甲○○施用第一級毒品，累犯，處有期徒刑壹年，減為有期徒刑
陸月，扣案之第一級毒品海洛因壹包（驗餘淨重零點陸公克）沒
收銷燬之，注射針筒伍支均沒收；又施用第二級毒品，累犯，處
有期徒刑陸月，減為有期徒刑參月。應執行有期徒刑捌月，扣案
之第一級毒品海洛因壹包（淨重零點陸公克）沒收銷燬之，注射
針筒伍支均沒收。
    事  實
一、甲○○前於民國86年間因殺人未遂案件，經本院以86年度訴
    字第1785號判決判處有期徒刑5 年2 月確定，於90年3 月9
    日縮短刑期假釋出監，所餘刑期交付保護管束，於92年1 月
    20日保護管束期滿，未經撤銷假釋，其未執行之刑，以已執
    行論；復於87年間因施用毒品案件，經本院以87年度易字第
    976 號裁定送觀察、勒戒後，認無繼續施用傾向，於87年8
    月4 日釋放出所，並經本院為免刑判決；又於91年至93年間
    因施用毒品案件，經本院以93年度毒聲字110 號裁定送觀察
    勒戒，嗣因毒品危害防制條例修正於93年3 月12日釋放出所
    ，並經檢察官提起公訴，且經本院以93年度訴字第469 號判
    處有期徒刑7 月確定；再因竊盜案件，經臺灣臺北地方法院
    以92年易字第1244號判決判處有期徒刑7 月確定，並與前揭
    徒刑接續執行，於94年9 月21日縮刑期滿執行完畢。詎仍不
    知悔改並戒除毒癮，於上開勒戒執行完畢釋放後5 年內，復
    基於施用第一級毒品海洛因之犯意，於96年4 月6 日某時許
    ，在桃園縣龜山鄉○○路25號2 樓住處，以將其持有之第一
    級毒品海洛因置入針筒內摻水注射之方式，施用第一級毒品
    海洛因1 次；另基於施用第二級毒品甲基安非他命之犯意，
    於96年4 月6 日之某時，在上揭住處施用第二級毒品甲基安
    非他命1 次。嗣於96年4 月9 日晚間7 時許，在桃園縣龜山
    鄉○○路25號2 樓住處為警查獲，並扣得第一級毒品海洛因
    1 包（驗餘淨重0.6 公克）及其所有供施用及預備供毒品之
    注射針筒5 支。
二、案經桃園縣警察局龜山分局報告臺灣桃園地方法院檢察署檢
    察官偵查起訴。
    理  由
一、前開犯罪事實，業據被告甲○○於本院審理時坦認不諱，復
    有桃園縣政府警察局龜山分局被採尿人姓名編號對照表（其
    上尿瓶編號欄雖疏未記載完全，惟參照桃園縣政府警察局龜
    山分局刑事案件報告書、扣押物品清單上所載，其尿瓶編號
    為J-4438堪以認定）、台灣檢驗科技股份有限公司濫用藥物
    檢驗報告各1 紙附卷足憑，且扣案被告所有之疑似第一級毒
    品海洛因粉末1 包（驗餘淨重0.6 公克），經送請法務部調
    查局鑑定結果，確含有海洛因成分，此有該局鑑定書1 份可
    按，此外復有被告所有供施打海洛因所用之注射針筒5 支扣
    案可佐，堪認被告前揭不利於己之自白與事實相符。本件事
    證明確，被告犯行已堪認定，應依法論科。
二、核被告甲○○所為，係犯毒品危害防制第10條第1 項之施用
    第一級毒品罪及同條第2 項之施用第二級毒品罪。被告非法
    持有第一、二級毒品之低度行為，為施用第一、二級毒品之
    高度行為所吸收，不另論罪。被告所犯上開二罪，犯意各別
    ，罪名不同，自應分論併罰。被告有事實欄所載之犯罪及科
    刑執行情形，有臺灣高等法院被告前案記錄表足憑，其於5
    年內再犯本案有期徒刑以上之罪，為累犯，均應依法加重其
    刑。爰審酌被告犯罪之動機、方法、其前經觀察、勒戒後，
    復施用第一級毒品海洛因及第二級毒品安非他命之犯行，戕
    害己身，顯無悔改之意，惟犯後均坦承犯行，態度良好等一
    切情狀，分別量處如主文所示之刑。又本件被告犯罪時間悉
    在96年4 月24日以前，且無中華民國九十六年罪犯減刑條例
    第3 條第1 項不予減刑之情形，爰依同條例第2 條第1 項第
    3 款之規定，均減輕其宣告刑二分之一，並定其應執行之刑
    。至扣案之疑似第一級毒品海洛因粉末1 包（驗餘淨重0.6
    公克），確含第一級毒品海洛因成分，已如前述，爰依毒品
    危害防制條例第18條第1 項前段之規定沒收銷燬之；扣案之
    注射針筒5 支係被告所有供施用及預備供施用第一級毒品海
    洛因之器具，業據被告供承在卷，爰依刑法第38條第1 項第
    2 款規定，諭知沒收。
據上論斷，應依刑事訴訟法第273 條之1 第1 項、第299 條第1
項前段，毒品危害防制條例第10條第1 項、第2 項、第18條第1
項前段，刑法第11條、第47條第1 項、第51條第5 款、第38條第
1 項第2 款，中華民國九十六年罪犯減刑條例第2 條第1 項第3
款、第7 條、第10條第1 項，判決如主文。
本案經檢察官黃佩如到庭執行職務。
中　　華　　民　　國　　96 　　年　　9　　月　　20　　日
                   刑事庭     法  官  江振義
以上正本證明與原本無異。
如不服本判決，應於判決送達後10日內向本院提出上訴狀（應附
繕本），其未敘述上訴理由者，應於上訴期間屆滿後20日內補提
理由書狀於本院，上訴於臺灣高等法院。
　　　　　　　　　　　　　　　書記官　林韡婷
中　　華　　民　　國　　96　　年　　9 　　月　　20　　日
本案論罪科刑法條：
毒品危害防制條例第10條
施用第一級毒品者，處 6 月以上 5 年以下有期徒刑。
施用第二級毒品者，處 3 年以下有期徒刑。
